臺灣臺南地方法院民事裁定
111年度聲字第48號
聲  請  人  張閔景  
兼  代理人  施淑美  
上列聲請人因損害賠償事件（本院111年度南簡字第234號），聲
請法官迴避，本院裁定如下：
    主  文
聲請駁回。
    理  由
一、聲請意旨略以：聲請人前曾提起本院106年度訴字第1887號
    、107年度南小字第1370號之2件訴訟案件（下稱系爭前案）
    ，由陳谷鴻法官審理判決，惟陳谷鴻法官同本案被告法官張
    世展、周欣怡一樣，均違背民事訴訟法第222條前段違心判
    決，縱然事證確鑿，原告於系爭前案中會敗訴，僅因沒請律
    師、法官吃案，因承辦系爭前案之陳谷鴻法官與律師相識勾
    結，做出違心判決，損害原告法益，因此陳谷鴻法官不適合
    辦理本案，為此依民事訴訟法第33條第2項規定，聲請法官
    迴避等語。
二、按民事訴訟法第33條第1項第2款規定法官有應自行迴避而不
    自行迴避以外之情形，足認其執行職務有偏頗之虞，據而聲
    請法官迴避者，應以法官對於訴訟標的有特別利害關係，或
    與當事人之一造有密切之交誼或嫌怨，或基於其他情形客觀
    上足疑其為不公平之審判者為其原因事實。若僅憑當事人之
    主觀臆測，或不滿意法官進行訴訟遲緩，或認法官指揮訴訟
    欠當，或容納一方當事人調查證據之聲請，或他方當事人聲
    明之證據不為調查，或於曉諭發問態度欠佳，或法官調查證
    據命行鑑定及庭訊多次，致當事人一造不利，在當事人主觀
    上疑其有偏頗之虞，則不得謂其有偏頗之虞，自不得據為聲
    請迴避之原因（最高法院69年台抗字第457號、79年度台抗
    字第90號、86年度台抗字第265號裁定意旨參照）。次按僅
    於訴訟進行中有所指揮或裁判，致當事人一造不利，在主觀
    上疑其不公，自不能遽以偏頗為理由聲請拒卻（最高法院10
    2年度台抗字第48號民事裁定意旨參照）。另依民事訴訟法
    第33條第1項第2款為聲請迴避原因，依同法第34條第2項及
    第284條之規定，應自為聲請之日起3日內提出能即時調查之
    證據以釋明之。所謂因釋明而應提出之能即時調查之證據，
    係指當事人於釋明其事實上之主張時，應同時提出可供法院
    得隨時進行調查之證據而言，故當事人如未同時提出供釋明
    用之證據，法院自無裁定限期命其補正之必要（最高法院75
    年度台抗字第453號裁定意旨可參）。
三、經查，聲請人提起本院臺南簡易庭111年度南簡字第234號請
    求損害賠償事件（下稱本案），係由本院臺南簡易庭法官陳
    谷鴻辦理，業經本院調閱前開卷宗核閱屬實。聲請人固執前
    詞主張本案之承審法官有執行職務偏頗之虞等語，然依聲請
    人之主張，僅係聲請人提起之系爭前案曾經本案承審法官為
    不利判決，乃認本案承審法官執行職務有偏頗之虞，惟依其
    所述，尚不足以認本案承審法官對於本件訴訟標的有特別利
    害關係，或與聲請人因此存有嫌怨，或在客觀上足疑法官將
    為不公平之審判。聲請人主張本案承審法官應予迴避之事由
    ，與民事訴訟法第33條第1項第2款規定之要件不符。此外，
    聲請人亦未提出其他即時可供調查之證據，釋明聲請人有何
    得對本案承審法官聲請迴避之理由，從而，聲請人聲請本案
    承審法官迴避，為無理由，應予駁回。
中　　華　　民　　國　　111 　年　　3 　　月　　30　　日
                  民事第二庭    審判長法  官  林福來
                                      法  官  王獻楠
                                      法  官  余玟慧
以上正本係照原本作成　　　　　　　　　　　　　　　　　　如對本裁定抗告須於裁定送達後10日內向本院提出抗告狀，並應
繳納抗告費新臺幣1,000元。 
中　　華　　民　　國　　111 　年　　3 　　月　　30　　日
                                      書記官  于子寧